【裁判字號】    97,交聲,61
【裁判日期】    970131
【裁判案由】    違反道路交通管理處罰條例聲明異議
【裁判全文】
臺灣臺北地方法院交通事件裁定    九十七年度交聲字第六一號
受處分人
即異議人  乙○○
上列受處分人即異議人因違反道路交通管理處罰條例案件，對於
臺北市交通事件裁決所民國九十六年十二月二十六日所為之處分
（原處分案號：北市裁二字第裁二二—ＡＥＷ四一七五四五號）
，聲明異議，本院裁定如下：
    主  文
異議駁回。
    理  由
一、按駕駛人駕駛汽車，應遵守道路交通標誌、標線、號誌之指
    示，道路交通安全規則第九十條定有明文。次按汽車駕駛人
    如不按遵行之方向行駛者，處新臺幣（下同）六百元以上，
    一千八百元以下罰鍰，並記違規點數一點，道路交通管理處
    罰條例第四十五條第一款、第六十三條第一項第一款亦有明
    文。又道路交通管理處罰條例所稱之「汽車」，依道路交通
    管理處罰條例第三條第八款之規定，包括「機器腳踏車」在
    內。
二、原處分意旨略以：受處分人即異議人乙○○於民國九十六年
    十月二十八日中午十二時許，騎乘車牌號碼ＯＧＭ—一九七
    號重型機車，行經臺北市○○區○○街三十號至三十六號時
    ，不按遵行之方向行駛（逆向行駛），經臺北市政府警察局
    中正第二分局廈門派出所甲○○○○當場攔停，並依違反道
    路交通管理處罰條例第四十五條第一款規定製單舉發，嗣經
    受處分人於應到案日期前向原處分機關即臺北市交通事件裁
    決所提出申訴，由原處分機關函請舉發機關即臺北市政府警
    察局中正第二分局調查結果，仍認受處分人有前開違規行為
    ，原處分機關乃依道路交通管理處罰條例第四十五條第一款
    ，及違反道路交通管理事件統一裁罰基準表之規定，於九十
    六年十二月二十六日以北市裁二字第裁二二—ＡＥＷ四一七
    五四五號裁決書裁處受處分人罰鍰九百元，並依道路交通管
    理處罰條例第六十三條第一項第一款之規定記違規點數一點
    。
三、異議意旨略以：
  (一)臺北市○○街由重慶南路至泉州街口，原為東向西單行道，
    但於九十六年九月在泉州街雙向路口皆設「機車除外」標誌
    ，故機車應可通行。
  (二)臺北市○○街口有一「禁止進入」標誌，詔安街五十巷口有
    有一個，三十八巷口也有一個，為何只有三十八巷口開始連
    機車亦不准進入。
  (三)從臺北市○○街五十巷至三十八巷口均未再有其他標誌要機
    車應右轉或不得再進入之提醒標誌，要機車騎士如何遵行？
  (四)若原標誌無誤，為何於九十六年十一月九日左右，泉州街口
    摘下「禁止進入」標誌，約於同年十二月九日再將詔安街五
    十巷口之「禁止進入」標誌更換為「汽車禁止進入」標誌？
四、經查，受處分人於九十六年十月二十八日中午十二時許，騎
    乘車牌號碼ＯＧＭ—一九七號重型機車，行經臺北市○○區
    ○○街三十號至三十六號時，不按遵行之方向行駛，經臺北
    市政府警察局中正第二分局廈門派出所甲○○○○當場攔停
    舉發之事實，有臺北市政府警察局北市警交字第ＡＥＷ四一
    七五四五號舉發違反道路交通管理事件通知單、臺北市政府
    警察局中正第二分局九十六年十一月二十九日北市警中正分
    交字第○九六三一三五四四○○號函在卷可稽，並為受處分
    人所不否認。受處分人雖以前揭情詞置辯，惟證人即舉發本
    件之甲○○○○於本院調查時，以具結擔保其供述之真實性
    ，並在負擔偽證罪之處罰之心理狀態下證稱：九十六年十月
    二十八日中午十二時許，我穿著警察制服，在臺北市○○街
    三十二巷口執行守望路檢，當時我看到受處分人騎乘車牌號
    碼ＯＧＭ—一九七號重型機車從詔安街三十八巷口右轉，逆
    向往我的方向騎過來，我就在詔安街三十二巷口將受處分人
    攔停下來，我對受處分人說該處係單行道，受處分人說他沒
    有看到標誌，而且說前段只有禁止汽車進入，我向受處分人
    解釋只有從泉州街口到詔安街三十八巷螢橋國小正門口那段
    ，為方便家長接送學童，始於九十六年八、九月起開放機車
    雙向行駛，且詔安街三十八巷口前燈桿上已設置禁止進入之
    標誌，並有單行道遵行方向指示箭頭之標線，且該等標誌、
    標線從我於九十五年七月至廈門派出所服務時即已設立等語
    明確（見本院卷第二十八頁至第二十九頁）。且觀諸證人甲
    ○○○○庭呈之現場照片及現場圖（見本院卷第三十一頁至
    第三十三頁），臺北市○○街三十八巷口確設有禁止右轉之
    標誌，詔安街三十六號前，亦設有禁止進入標誌，地面上並
    有繪製單行道遵行方向指示箭頭之標線，詔安街三十二巷口
    復有單行道遵行方向指示箭頭之標誌，是受處分人上開所辯
    ，顯係卸責之詞，委無足取，其確有前開不遵行方向行駛之
    違規行為，應堪認定。
五、綜上，原處分機關對受處分人之前揭違規行為，依道路交通
    管理處罰條例第四十五條第一款，及違反道路交通管理事件
    統一裁罰基準表之規定，於九十六年十二月二十六日以北市
    裁二字第裁二二—ＡＥＷ四一七五四五號裁決書裁處受處分
    人罰鍰九百元，並依道路交通管理處罰條例第六十三條第一
    項第一款之規定記違規點數一點，核無不當，本件聲明異議
    為無理由，應予駁回。
據上論斷，應依道路交通案件處理辦法第十九條，裁定如主文。
中    華    民    國  九十七  年    一    月  三十一  日
                          臺灣臺北地方法院交通法庭
                              法      官  孫萍萍
上正本證明與原本無異。
如不服本裁定，應於送達後五日內，向本院提出抗告狀。
                              書  記  官  林義盛
中    華    民    國  九十七  年    一    月  三十一  日


司法院資訊處製作；財團法人民間司法改革基金會備份。
